【裁判字號】    98,訴,734
【裁判日期】    980910
【裁判案由】    毒品危害防制條例
【裁判全文】
臺灣桃園地方法院刑事判決               98年度訴字第734號
公  訴  人  臺灣桃園地方法院檢察署檢察官
被      告  丙○○
指定辯護人  本院公設辯護人  彭詩雯
上列被告因毒品危害防制條例案件，經檢察官提起公訴（98年度
偵字第6756號），本院判決如下：
    主  文
丙○○販賣第二級毒品，累犯，處有期徒刑貳年，如附表編號一
所示之物，沒收銷燬之；如附表編號二至四所示之物，沒收之；
如附表編號六所示之物，沒收之，如全部或一部不能沒收時，以
其財產抵償之。
    事  實
一、丙○○前於民國96年間，因公共危險案件，經本院判處有期
    徒刑3 月（嗣經聲請減刑為有期徒刑1 月又15日）確定，在
    96年10月19日易科罰金執行完畢。詎其明知甲基安非他命係
    業經公告列為毒品危害防制條例第2 條第2 項第2 款所規定
    之第二級毒品，不得販賣及持有，竟仍基於販賣第二級毒品
    之犯意，先於98年3 月28日下午4 、5 時許，在桃園縣桃園
    市○○路市場旁，以新臺幣（下同）9,000 元向真實姓名年
    籍不詳綽號「明哥」之男子，購入數量不詳之第二級毒品甲
    基安非他命後，再以較高之價格，而於同日晚間6 時10分許
    ，在乙○○位於桃園縣大園鄉溪海村2 鄰下溪洲子10號住處
    內，以1,000 元之代價，販賣1 包毛重0.215 公克之第二級
    毒品甲基安非他命予乙○○。嗣於同日晚間9 時30分許，丙○○騎乘機車行經桃園縣大園鄉○○路119 號前時，為警攔
    檢查獲，始知悉上情，並扣得如附表編號一至五所示之物。
    丙○○在未被有偵查犯罪職權之機關或公務員發覺其販賣第
    二級毒品予乙○○前，主動向桃園縣政府警察局大園分局潮
    音派出所員警甲○○自首，復帶同員警前往乙○○上開住處
    查獲乙○○，進而接受本次裁判。
二、案經桃園縣政府警察局大園分局報請臺灣桃園地方法院檢察
    署檢察官偵查後提起公訴。
    理  由
壹、程序事項：
一、按被告以外之人於偵查中向檢察官所為之陳述，除顯有不可
    信之情況者外，得為證據；被告以外之人於審判外之陳述，
    雖不符前4 條之規定，而經當事人於審判程序同意作為證據
    ，法院審酌該言詞陳述或書面陳述作成時之狀況，認為適當
    者，亦得為證據，刑事訴訟法第159 條之1 第2 項、第 159
    條之5 分別定有明文。本案證人乙○○、張駿仁偵查中向檢
    察官所為之證述，及於警詢中之陳述，經被告及其指定辯護
    人於本院審理中均表示無意見而同意作為證據，且本院審酌
    該陳述作成時之狀況並無瑕疵之情狀存在而認為適當，亦復
    查無顯有不可信之情況存在，揆諸上開說明，自得為證據。
二、本案認定犯罪事實所引用之本案卷內所有卷證資料（包含文
    書證據、物證等證據），並無證據證明係公務員違背法定程
    序所取得，且被告及其指定辯護人於本院審理終結前就卷內
    所有之卷證資料之證據能力均表示無意見，又卷內之文書證
    據，亦無刑事訴訟法第159 條之4 之顯有不可信之情況與不
    得作為證據之情形，則依刑事訴訟法第159 條之5 之規定，
    本案認定犯罪事實所引用之本案卷證所有文書證據、物證等
    證據，均有證據能力。
貳、實體事項：
一、上開犯罪事實，業據被告丙○○於本院審理中坦承不諱，並
    且：(一)核與1.證人乙○○於偵查中證述及在警詢中陳稱：其
    係於98年3 月28日晚間6 時許，撥打電話予被告，請被告至
    其位於桃園縣大園鄉溪海村2 鄰下溪洲子10號之住處，嗣被
    告於10分鐘後抵達，其即向被告表示欲購買1,000 元之安非
    他命，而被告亦取出1 包安非他命，並以電子磅砰分裝毛重
    0.215 公克予其，其則交付1,000 元予被告，之後其與被告
    即在該處各自施用安非他命等語；及2.證人張駿仁於偵查中
    證述及在警詢中陳稱：渠係在98年3 月28日晚間6 時許，前
    往證人乙○○上開住處清償債務，而抵達時，被告亦在該處
    ，渠並有見到被告取出1 包安非他命，並分裝一部分至小夾
    鏈袋後，交予證人乙○○施用，且被告當場亦有施用安非他
    命等語相符；(二)扣案之顆粒1 包（即如附表編號一所示）經
    送請憲兵司令部刑事鑑識中心鑑定後，確含有甲基安非他命
    成份，驗餘淨重2.2212公克，有該中心於98年6 月3 日出具
    之憲直刑鑑字第0980000906號鑑定書1 紙附卷可憑；(三)被告
    為警查獲後，主動向員警甲○○表示稍早曾販賣第二級毒品
    予證人乙○○，並帶同員警前往上開下溪洲子住處查獲證人
    乙○○後，經員警採集證人乙○○尿液，並送請台灣檢驗科
    技股份有限公司檢驗後，亦呈安非他命類（安非他命、甲基
    安非他命）之陽性反應，有該公司於98年4 月15日出具之濫
    用藥物檢驗報告及桃園縣政府警察局大園分局被採尿人尿液
    暨毒品真實姓名與編號對照表各1 紙附卷可稽，而足佐證證
    人乙○○確有向被告購買甲基安非他命施用；(四)被告係於98
    年3 月28日下午4 、5 時許，以9,000 元向「明哥」購買第
    二級毒品甲基安非他命一節，業據被告供承在卷，而本案雖
    無證據可證被告原先所購入之數量，然其為警查獲時，身上
    仍留有毛重2.60公克之甲基安非他命，再加上販賣予證人乙○○之0.215 公克，及參以證人乙○○、張駿仁之證述，被
    告於販賣毒品予乙○○後，仍有在該處施用毒品，足認被告
    原所購入之數量必大於2.815 公克，且縱以2.815 公克計算
    ，被告每1,000 元亦可購得毛重0.318 公克甲基安非他命，
    仍較被告販賣予證人乙○○之數量為多，復因販賣毒品係違
    法行為，非可公然為之，亦無公定之價格，且不論任何包裝
    ，均可任意分裝增減分量，而每次購買之價量，亦可能因雙
    方間之關係深淺、資力、需求量及對行情之認知、來源是否
    充裕？查緝是否嚴緊？購買者被查獲時有無可能供出購買對
    象之可能性風險評估等，因而異其標準，則販賣價格自可能
    機動調整，非可一概而論，再參酌毒品物稀價昂，取得不易
    ，且毒品交易為政府規定為嚴予取締之犯罪，苟無有利可圖
    ，應無甘冒被查緝法辦重刑之危險，平白無端且無償為該買
    賣之行為，是被告販賣毒品，必有差價利益，而有從中牟利
    之營利意圖；(五)此外，復有扣案如附表編號三、四所示之電
    子磅秤1 台、夾鍵袋10只可佐，併有現場照片等件在卷可稽
    ，足認被告之自白與事實相符而值採信，是本案事證明確，
    被告犯行洵堪認定，應依法論科。
二、按甲基安非他命係毒品危害防制條例第2 條第2 項第2 款規
    定之第二級毒品。是核被告乙○○所為，係犯毒品危害防制
    條例第4 條第2 項之販賣第二級毒品罪。被告持有第二級毒
    品之低度行為，為販賣之高度行為所吸收，不另論罪。又被
    告前於96年間，因公共危險案件，經本院判處有期徒刑3 月
    （嗣經聲請減刑為有期徒刑1 月又15日）確定，在96年10月
    19日易科罰金執行完畢之情，有臺灣高等法院被告前案紀錄
    表在卷可稽，其於有期徒刑執行完畢後，5 年內故意再犯本
    案有期徒刑以上之罪，為累犯，應依刑法第47條第1 項之規
    定，加重其刑（惟就法定本刑為無期徒刑部分，依法不得再
    加重）。再被告係在未被有偵查犯罪職權之機關或公務員發
    覺其販賣第二級毒品予乙○○前，即主動向桃園縣政府警察
    局大園分局潮音派出所員警甲○○自首，並帶同員警前往查
    獲乙○○，進而接受本次裁判之情，業經證人甲○○於本院
    審理中具結證稱：本案係因伊先前曾查獲被告施用毒品之案
    件，故伊於98年3 月28日晚間執行巡邏勤務時，見被告騎乘
    機車行經大園鄉○○路前，即要求被告停車受檢，並因發現
    被告身上攜帶有毒品及磅砰，乃帶回派出所詢問，被告即在
    詢問過程中主動表示稍早曾販賣1,000 元之安非他命予乙○○，而在攔停之前，並無任何情資或線報表示被告涉嫌販賣
    毒品等語明確，故被告就本案之犯行，乃係對於未經發覺之
    罪自首而受裁判，應依刑法第62條之規定，減輕其刑，並先
    加後減之。末被告雖販賣甲基安非他命予他人施用，危害他
    人之身心健康，惟其販賣之對象僅有1 人、且次數及數量亦
    非眾多，是本院衡酌其情節尚堪憫恕，認如處以法定最輕刑
    有期徒刑7 年，仍屬過重，爰依刑法第59條之規定，酌予減
    輕其刑，並遞減之。爰審酌被告除自己施用毒品外，竟以營
    利意圖，有償提供毒品予人施用，助長施用毒品行為之更形
    猖獗，且此類行為所生危害，非僅使多數人之生命、身體法
    益受侵害，影響所及甚且危害社會、國家之健全發展，惟兼
    衡其於犯後終能坦承犯行，知所悔悟，且販賣毒品之利得尚
    非鉅大等一切情狀，量處如主文所示之刑。
三、沒收部分：
    (一)扣案如附表編號一所示之顆粒1 包，經送請憲兵司令部刑
      事鑑識中心鑑定後，確含有第二級毒品甲基安非他命成分
      （驗餘淨重2.2212公克）一節，業如上述，自應依毒品危
      害防制條例第18條第1 項之規定，不問屬於犯人與否，宣
      告沒收銷燬。
    (二)扣案如附表編號三所示之電子磅秤1 台，係供被告犯本案
      之罪所用之物，且為被告所有，業據其供承在卷；而如附
      表編號六所示之販賣第二級毒品所得，則係屬被告因犯罪
      所得之財物，均應依同條例第19條第1 項之規定，宣告沒
      收之。惟因販毒所得均未據扣案，故併就如附表編號六所
      示之販賣毒品所得，諭知如全部或一部不能沒收時，以被
      告之財產抵償之。
    (三)扣案如附表編號二所示用以包裝第二級毒品甲基安非他命
      所用之外包裝袋1 只，既能與第二級毒品甲基安非他命分
      別秤其重量，則與第二級毒品甲基安非他命即無難以析離
      而無法個別宣告沒收之情事（最高法院92年度臺上字第69
      11號判決要旨參照），惟該外包裝袋1 只因具有防止第二
      級毒品甲基安非他命裸露、逸出及潮濕之功用，並便於攜
      帶及持有，與如附表編號四所示之夾鍵袋10只，均屬被告
      所有而供預備犯罪之物，亦應依刑法第38條第1 項第2 款
      之規定，宣告沒收之。
    (四)至扣案如附表編號五所示之安非他命吸食器1 組，乃係供
      被告施用毒品所用，而與其犯本案販賣毒品之罪無涉，是
      爰不併為沒收之諭知，檢察官就此部分亦聲請宣告沒收，
      容有誤會，併予敘明。
據上論斷，應依刑事訴訟法第299 條第1 項前段，毒品危害防制
條例第4 條第2 項、第18條第1 項、第19條第1 項，刑法第11條
前段、第47條第1 項、第62條、第59條、第38條第1 項第2 款，
判決如主文。
本案經檢察官丁俊成到庭執行職務。
中    華    民    國    98    年    9     月    10    日
                    刑事第十庭  審判長法  官    江 德 民
                                      法  官    陳 添 喜
                                      法  官    蘇 昌 澤
以上正本證明與原本無異。
如不服本判決應於收受判決後10日內向本院提出上訴書狀，並應
敘述具體理由。其未敘述上訴理由者，應於上訴期間屆滿後20日
內向本院補提理由書 (均須按他造當事人之人數附繕本)「 切勿
逕送上級法院」。
                                      書記官    田 宜 芳
中    華    民    國    98    年    9     月    15    日
附錄論罪科刑依據之法條：
毒品危害防制條例第4條第2項
製造、運輸、販賣第二級毒品者，處無期徒刑或 7 年以上有期
徒刑，得併科新臺幣 1 千萬元以下罰金。
毒品危害防制條例第18條第1項
查獲之第一、二級毒品及專供製造或施用第一、二級毒品之器具
，不問屬於犯人與否，均沒收銷燬之；查獲之第三、四級毒品及
製造或施用毒品之器具，無正當理由而擅自持有者，均沒入銷燬
之。但合於醫藥、研究或訓練之用者，得不予銷燬。
毒品危害防制條例第19條第1項
犯第 4 條至第 9 條、第 12 條、第 13 條或第 14 條第 1 項
、第 2 項之罪者，其供犯罪所用或因犯罪所得之財物，均沒收
之，如全部或一部不能沒收時，追徵其價額或以其財產抵償之。
為保全前項價額之追徵或以財產抵償，得於必要範圍內扣押其財
產。
附表：
┌──┬─────────────┬───────────────────┐
│編號│物      品      名      稱│備                                  註│
├──┼─────────────┼───────────────────┤
│ 一 │甲基安非他命1 包          │驗餘合計淨重2.2212公克                │
├──┼─────────────┼───────────────────┤
│ 二 │包裝如編號一所示甲基安非他│                                      │
│    │命之外包裝袋1 只          │                                      │
├──┼─────────────┼───────────────────┤
│ 三 │電子磅秤1 台              │                                      │
├──┼─────────────┼───────────────────┤
│ 四 │夾鍵袋10只                │                                      │
├──┼─────────────┼───────────────────┤
│ 五 │安非他命吸食器1 組        │                                      │
├──┼─────────────┼───────────────────┤
│ 六 │販賣第二級毒品予乙○○之所│如全部或一部不能沒收時，以其財產抵償之│
│    │得新臺幣1,000 元          │                                      │
└──┴─────────────┴───────────────────┘


司法院資訊處製作；財團法人民間司法改革基金會備份。
